# 求助陈版主由于合营其他方增资导致投资方持股比例稀释的影响

提问人：qfl328 时间：2016-01-28 21:30:01
求助陈版主，如果上一年A与BC企业共同投资了D企业，A、B持股比例为40%，C30%。本年E对合营企业D进行了投资，该投资使得A的比例被稀释到了30%。按照准则，A公司会有一个影响数a=（ E投资后D净资产×A的新比例30%-E投资前D净资产×A的原比例40%），我看了一些对准则的讨论，有的认为这个影响数a应该进资本公积，处置时再进投资收益，因为这个属于被投资单位除净利润、其他综合收益之外的影响，要进资本公积。有的认为应该进投资收益，因为准则里对属于被投资单位除净利润、其他综合收益之外的影响进资本公积的前提是所占份额不变，但是这个是由于别人投资，导致我方影响的应该进投资收益。这个影响应该进哪儿呢？
（PS：帮忙确认这个公式是否正确）多谢大神

回答人：chenyiwei
目前准则下的规定应当是《企业会计准则第 2 号——长期股权投资（ 2014 年修订）》第十一条：“投资方对于被投资单位除净损益、其他综合收益和利润分配以外所有者权益的其他变动，应当调整长期股权投资的账面价值并计入所有者权益”，所以根据你所列计算公式算出的金额应调整投资方的资本公积，这部分资本公积在后续处置股权或丧失共同控制或重大影响时可以转入投资收益。

提问人：qfl328 时间：2016-02-27 17:26:43
陈大神 这个相关的问题想再问一下，IAS 28 没有对处置部分联营及合营企业（没有丧失重大影响）股权的收益进损益还是权益作出明确规定。像这种由于其他少数股东增资导致企业持股比例稀释，我理解是视同处置部分联营及合营企业（没有丧失重大影响）股权。中国会计准则修订后对此明确说是稀释影响进资本公积，之前接触IFRS 准则的时候的处理通常是进投资收益，那两种处理算是GAAP Difference 吗？

回答人：chenyiwei
是的，该事项很可能被作为准则差异。IFRS下通常做法是作为deemed disposal gain计入损益，计入资本公积的做法虽不禁止但很少见。